臺灣士林地方法院刑事判決
111年度審交易字第556號
公  訴  人  臺灣士林地方檢察署檢察官  
被      告  謝萳橒


上列被告因公共危險案件，經檢察官提起公訴（111年度偵字第1
3530號），因被告於準備程序中就被訴事實為有罪之陳述，經告
知簡式審判程序之旨，並聽取當事人之意見後，本院裁定改依簡
式審判程序審理，並判決如下：
    主  文
謝萳橒犯駕駛動力交通工具而吐氣所含酒精濃度達每公升零點二
五毫克以上罪，累犯，處有期徒刑壹年貳月。
    事實及理由
一、程序部分
    按除被告所犯為死刑、無期徒刑、最輕本刑為3年以上有期
    徒刑之罪或高等法院管轄第一審案件者外，於第一次審判期
    日前之準備程序進行中，被告先就被訴事實為有罪之陳述時
    ，審判長得告知被告簡式審判程序之旨，並聽取當事人、代
    理人、辯護人及輔佐人之意見後，裁定進行簡式審判程序，
    刑事訴訟法第273條之1第1項定有明文。經核本案被告謝萳
    橒所犯係死刑、無期徒刑、最輕本刑為3年以上有期徒刑以
    外之罪，其於準備程序中就被訴事實為有罪之陳述，經告知
    簡式審判程序之旨，並聽取公訴人、被告之意見後，本院爰
    依首揭規定，裁定進行簡式審判程序。是本案之證據調查，
    依同法第273條之2規定，不受同法第159條第1項、第161條
    之2、第161條之3、第163條之1，及第164條至170條所規定
    證據能力認定及調查方式之限制，合先敘明。
二、本案犯罪事實及證據，除均引用檢察官起訴書之記載（如附
    件）外，另更正並補充如下：
　㈠事實部分：起訴書犯罪事實欄一第7至8行所載「15時20分許
    」應更正為「凌晨3時20分許」；第9行所載「14時40分許」
    應更正為「凌晨2時40分許」；第10行所載「15時57分」應
    更正為「凌晨3時57分」；第11行所載「16時許」應更正為
    「凌晨4時2分許」。　
　㈡證據部分補充：財團法人工業技術研究院呼氣酒精測試器檢
    定合格證書、被告於本院民國111年8月1日準備程序及審理
    中所為之自白。　　
三、論罪科刑
　㈠核被告所為，係犯刑法第185條之3第1項第1款之吐氣所含酒
    精濃度達每公升0.25毫克以上而駕駛動力交通工具罪。　
　㈡按刑法第47條第1項規定：「受徒刑之執行完畢，或一部之執
    行而赦免後，5年以內故意再犯有期徒刑以上之罪者，為累
    犯，加重本刑至二分之一。」有關累犯加重本刑部分，不生
    違反憲法一行為不二罰原則之問題。惟其不分情節，基於累
    犯者有其特別惡性及對刑罰反應力薄弱等立法理由，一律加
    重最低本刑，於不符合刑法第59條所定要件之情形下，致生
    行為人所受之刑罰超過其所應負擔罪責之個案，其人身自由
    因此遭受過苛之侵害部分，對人民受憲法第8條保障之人身
    自由所為限制，不符憲法罪刑相當原則，牴觸憲法第23條比
    例原則。於此範圍內，有關機關應自本解釋公布之日起2年
    內，依本解釋意旨修正之。於修正前，為避免發生上述罪刑
    不相當之情形，法院就該個案應依本解釋意旨，裁量是否加
    重最低本刑（司法院釋字第775號解釋意旨參照）。查被告
    前因公共危險（酒後駕車）案件，先後經臺灣臺北地方法院
    （下稱臺北地院）以109年度審交易字第206號判決判處有期
    徒刑8月確定、臺北地院以109年度審交易字第356號判決判
    處有期徒刑4月確定、本本院以109年度審交易字第760號判
    決判處有期徒刑10月確定；前開3，嗣經本院以110年度聲字
    第105號裁定合併定應執行刑為有期徒刑1年8月確定，甫於1
    11年4月25日執行完畢等情，業經被告自承在卷（見本院111
    年度審交易字第556號卷111年8月1日審判筆錄第3頁），並
    有臺灣高等法院被告前案紀錄表在卷可佐，堪以認定；其於
    前開有期徒刑執行完畢後5年內，故意再犯本案有期徒刑以
    上之罪，已符刑法第47條第1項之累犯要件，本院審酌被告
    本案所為與前開所載構成累犯之前案均為酒後駕車案件，犯
    罪類型、罪質及所侵害之法益均相同，且其於前開案件執行
    完畢後未滿2月即再犯本案，足見其對於法令規定及用路人
    安全甚不重視，且未因前案刑責矯正其非行行為及強化其法
    治觀念，足認其與現行刑法所認之累犯者因有特別惡性及對
    刑罰反應力薄弱等情，而須加重本刑之立法理由相符，本院
    審酌上開各情，及揆諸前揭解釋文意旨，爰就被告本案犯行
    ，依刑法第47條第1項之規定加重其刑。
　㈢爰審酌被告除前開構成累犯之前科外，另曾因公共危險（酒
    後駕車）案件，先後經臺北地院以91年度北交簡字第230號
    判決判處罰金銀元1萬8,000元確定、臺北地院以95年度北交
    簡字第3019號判決判處罰金新臺幣（下同）8萬元確定、本
    院以96年度交簡字第7號判決判處罰金5萬元確定，臺北地院
    以98年度交易字第363號判決分別判處有期徒刑3月、2月，
    應執行有期徒刑4月，上訴後，經臺灣高等法院以98年度交
    上易字第319號判決駁回上訴而確定，臺北地院以99年度北
    交簡字第343號判決判處有期徒刑6月、併科罰金10萬元確定
    、臺北地院以100年度北交簡字第1484號判決判處有期徒刑6
    月、併科罰金15萬元確定、臺北地院以103年度審交易字第8
    32號判決判處有期徒刑6月、併科罰金20萬元確定、臺北地
    院以105年度交易字第78號判決判處有期徒刑7月確定，並均
    已執行完畢，有上開被告前案紀錄表附卷為憑，其本次已係
    第12次酒後駕車而犯公共危險罪，顯漠視我國禁止酒後駕車
    之政策宣導，其飲酒後吐氣所含酒精濃度高達每公升0.47毫
    克，猶貿然駕車上路，顯置己身及其他用路人之生命、身體
    、財產安全於不顧，並危及整體之道路交通秩序，所為實應
    予嚴加非難，惟念其犯後坦承犯行，態度尚可，兼衡其騎乘
    之交通工具為機車、為警查獲前並未肇事而尚未造成實害，
    及其自陳國中畢業之教育智識程度、目前從事園藝工作、月
    收入平均約3萬元、單身、尚有4歲之孫子待其扶養之家庭生
    活經濟狀況（見前開審判筆錄第4頁）等一切情狀，量處如
    主文所示之刑。
據上論斷，應依刑事訴訟法第273條之1第1項、第299條第1項前
段、第310條之2、第454條第2項（依刑事判決精簡原則，僅記載
程序法條文），判決如主文。　　
本案經檢察官王乙軒提起公訴，由檢察官江玟萱到庭執行職務。
中　　華　　民　　國　　111 　年　　9 　　月　　2 　　日
                  刑事第十庭法  官  陳秀慧
以上正本證明與原本無異。
如不服本判決應於收受送達後20日內，向本院提出上訴書狀，並
應敘述具體理由。其未敘述上訴理由者，應於上訴期間屆滿後20
日內向本院補提理由書（均須按他造當事人之人數附繕本）「切
勿逕送上級法院」。若因疫情而遲誤不變期間，得向法院聲請回
復原狀。
                            書記官  陳建宏
中　　華　　民　　國　　111 　年　　9 　　月　　2 　　日
附錄本案論罪科刑法條全文：
中華民國刑法第185條之3
駕駛動力交通工具而有下列情形之一者，處3年以下有期徒刑，
得併科30萬元以下罰金：
一、吐氣所含酒精濃度達每公升零點二五毫克或血液中酒精濃度
    達百分之零點零五以上。
二、有前款以外之其他情事足認服用酒類或其他相類之物，致不
    能安全駕駛。
三、服用毒品、麻醉藥品或其他相類之物，致不能安全駕駛。
因而致人於死者，處3年以上10年以下有期徒刑，得併科2百萬元
以下罰金；致重傷者，處1年以上7年以下有期徒刑，得併科1百
萬元以下罰金。
曾犯本條或陸海空軍刑法第54條之罪，經有罪判決確定或經緩起
訴處分確定，於十年內再犯第1項之罪因而致人於死者，處無期
徒刑或5年以上有期徒刑，得併科3百萬元以下罰金；致重傷者，
處3年以上10年以下有期徒刑，得併科2百萬元以下罰金。
附件：
臺灣士林地方檢察署檢察官起訴書
                                    111年度偵字第13530號
　　被　　　告　謝萳橒  男　46歲（民國00年0月00日生）
　　　　　　　　　　　　住○○市○○區○○00號
　　　　　　　　　　　　國民身分證統一編號：Z000000000號
上列被告因公共危險案件，業經偵查終結，認為應提起公訴，茲
將犯罪事實及證據並所犯法條分敘如下：
　　　　犯罪事實
一、謝萳橒前因公共危險案件，經臺灣臺北地方法院以109年度
    審交易字第206號判決判處有期徒刑8月確定。再因公共危險
    案件，經同院以109年度審交易字第356號判決判處有期徒刑
    4月確定。再因公共危險案件，經臺灣士林地方法院以109年
    度審交易字第760號判決判處有期徒刑10月確定。上開各罪
    合併定應執行刑1年8月確定，而於民國111年4月25日徒刑易
    科執行完畢出監。詎其仍不知悔改，竟於111年6月11日15時
    20分許，在臺北市中山區林森北路某處飲酒，未待體內酒精
    濃度消退，仍於同日14時40分許，騎乘車牌號碼000-0000號
    之普通重型機車上路，而於同日15時57分行經臺北市士林區
    承德路與基河路口為警攔查，並於同日16時許對其進行酒精
    濃度呼氣檢測，測得吐氣酒精濃度為0.47MG/L，而偵悉上情
    。
二、案經新北市政府警察局淡水分局報告偵辦。
　　　　證據並所犯法條
一、證據清單及待證事實
編號 證據名稱 待證事實 1 被告謝萳橒於警詢時及本署偵查中供述。 坦承於上開時、地飲酒後騎乘機車上路，為警攔查，進行酒精濃度呼氣檢測，測得呼氣酒精濃度為0.47MG/L之事實。 2 臺北市政府警察局吐氣酒精濃度檢測程序暨拒測法律效果確認單、酒精測定紀錄表各1紙及臺北市政府警察局舉發道路交通管理事件通知單。 被告飲酒後，呼氣酒精濃度達每公升0.47毫克，仍駕駛機車上路之事實。 
二、核被告所為，係犯刑法第185條之3第1項第1款服用酒類駕駛
    動力交通工具罪嫌。再被告前有如犯罪事實欄所述犯罪科刑
    暨執行紀錄，有本署刑案資料查註紀錄表1份在卷可稽，其
    受有期徒刑之執行完畢後，5年以內故意再犯本件有期徒刑
    以上之罪，為累犯，請審酌依刑法第47條第1項之規定加重
    其刑。
三、依刑事訴訟法第251條第1項提起公訴。
　  此　  致
臺灣士林地方法院
中　　華　　民　　國　 111　　年　　6 　　月　　20　　日
　　　　　　　　　　　　　　　檢　察　官  王乙軒
本件正本證明與原本無異　　　　　　　　　　　
中　　華　　民　　國　 111　　年　　6 　　月　　28　　日
                              書　記　官　徐佩瑜　　　
附錄本案所犯法條全文
刑法第185條之3第1項第1款
駕駛動力交通工具而有下列情形之一者，處 3 年以下有期徒刑
，得併科 30 萬元以下罰金：
一、吐氣所含酒精濃度達每公升零點二五毫克或血液中酒精濃度
    達百分之零點零五以上。
二、有前款以外之其他情事足認服用酒類或其他相類之物，致不
    能安全駕駛。
三、服用毒品、麻醉藥品或其他相類之物，致不能安全駕駛。
因而致人於死者，處 3 年以上 10 年以下有期徒刑，得併科 2
百萬元以下罰金；致重傷者，處 1 年以上 7 年以下有期徒刑，
得併科 1 百萬元以下罰金。
曾犯本條或陸海空軍刑法第 54 條之罪，經有罪判決確定或經緩
起訴處分確定，於十年內再犯第 1 項之罪因而致人於死者，處
無期徒刑或 5 年以上有期徒刑，得併科 3 百萬元以下罰金；致
重傷者，處 3 年以上 10 年以下有期徒刑，得併科 2 百萬元以
下罰金。